臺灣高等法院民事裁定
109年度抗字第1256號
抗  告  人  陳智仁  
代  理  人  楊進銘律師
上列抗告人因與相對人陳居德間聲明異議事件，對於中華民國10
9年8月24日臺灣臺北地方法院109年度執事聲字第184號裁定提起
抗告，本院裁定如下： 
    主  文
抗告駁回。
抗告費用由抗告人負擔。
    理  由
一、本件異議及抗告意旨略以：第三人即債權人中聯信託投資股
    份有限公司（下稱中聯公司）前執相對人陳居德與第三人劉
    祥宏、樓必忠所共同簽發、受款人為中聯公司、票面金額新
    臺幣（下同）2,250萬元之本票1紙（下稱系爭本票）聲請裁
    定准許強制執行，經原法院以89年度票字第31202號本票裁
    定（下稱系爭本票裁定）准許確定；嗣中聯公司持系爭本票
    裁定及確定證明書向原法院強制執行處（下稱執行法院）聲
    請強制執行，因執行無結果，經執行法院換發92年度執字第
    3510號債權憑證（下稱系爭債權憑證）；嗣伊輾轉受讓系爭
    本票債權，屬強制執行法第4條之2第2項所定之繼受人，並
    已提出系爭本票、系爭債權憑證及債權讓與證明文件，詎執
    行法院竟以伊未補正系爭本票背書連續，於民國109年7月29
    日以109年度司執字第73980號裁定（下稱原處分）駁回伊之
    強制執行聲請，經伊提出異議，復經原裁定駁回異議，爰提
    起抗告，求為廢棄原裁定及原處分等語。
二、按債權人聲請民事強制執行，有聲請不合程式或不備其他要
    件，依其情形可以補正，經法院定期命其補正而未補正者，
    法院應以裁定駁回之，此觀強制執行法第30條之1準用民事
    訴訟法第249條第1項規定即明。次按本票裁定為強制執行法
    第4條第1項第6款所定之執行名義，債權人執本票裁定聲請
    強制執行者，應提出得為強制執行名義之證明文件，強制執
    行法第6條第1項第6款定有明文。又本票具提示性、繳回性
    ，本票權利之行使與本票之占有，有不可分離之關係，聲請
    人以法院准許本票強制執行之裁定聲請強制執行，本質為行
    使本票執票人對於發票人之追索權，聲請人除應提出本票裁
    定及裁定已合法送達債務人之證明（或確定證明書）外，尚
    應提出本票原本，證明其係執票人而得以行使本票所表彰之
    權利（包括追索權），始得謂已提出上開法令所定之得為強
    制執行名義之證明文件（最高法院98年度台抗字第710號裁
    定意旨參照）。另記名本票票據債權之讓與，須讓與人背書
    並交付本票予受讓人，執票人應以背書之連續，證明其權利
    ，此觀票據法第124條準用同法第30條第1項、第37條第1項
    之規定即明。是以，記名本票權利讓與人於取得本票裁定後
    ，復將票據權利移轉予受讓人，執行法院應審查該本票之背
    書形式上有無連續，以確認是否為強制執行法第4條之2第2
    項執行名義主觀效力所及之債權人。如背書不連續，不得謂
    該受讓人已取得票據權利而為適格之債權人。是債權受讓人
    持原執行名義聲請強制執行，仍需提出本票原本於執行法院
    ，且須證明其已合法受讓本票權利（如背書之連續），否則
    即屬聲請不合法（本院暨所屬法院103年法律座談會民執類
    提案第1號審查意見參照）。
三、經查：
  ㈠抗告人執系爭本票、系爭債權憑證及債權讓與通知文件，以
    伊輾轉自中聯公司、第三人馬來西亞商富析資產管理股份有
    限公司臺灣分公司（下稱富析公司）、正泰資產管理有限公
    司（下稱正泰公司）等公司受讓取得系爭本票債權（中聯公
    司轉讓予富析公司、富析公司轉讓予正泰公司、正泰公司轉
    讓予抗告人）為由，向執行法院聲請對相對人之財產為強制
    執行（案號：原法院109年度司執字第73980號，下稱系爭執
    行事件）等情，有系爭本票、系爭債權憑證、債權讓與聲明
    書、債權讓渡書、債權讓與契約書、郵局存證信函及收件回
    執、96年12月4日台灣新生報可證（系爭執行事件卷第2至12
    、19至23頁），足見抗告人係欲行使系爭本票所表彰執票人
    對於發票人即相對人之追索權。
　㈡又系爭本票記載受款人為中聯公司，乃屬記名本票（系爭執
    行事件卷第23頁），依票據法第124條準用同法第30條第1項
    、第37條第1項之規定，應依背書及交付之方式轉讓票據權
    利，且行使追索權時應以背書之連續證明其權利。惟系爭本
    票未經中聯公司、富析公司及正泰公司背書，而有背書不連
    續之情形，此參系爭本票即明，經執行法院司法事務官於10
    9年7月17日以北院忠109司執日字第73980號通知命抗告人於
    文到5日內補正背書連續（系爭執行事件卷第15頁），抗告
    人於107年7月20日收受上開通知（系爭執行事件卷第16頁）
    ，然迄未補正，足見抗告人未能以系爭本票背書之連續證明
    其權利，難認其為強制執行法第4條之2第2項執行名義主觀
    效力所及之債權人，其強制執行之聲請與強制執行法第6條
    第1項第6款規定不符，自應予駁回。抗告人主張其無須證明
    系爭本票背書連續即可行使系爭本票債權聲請強制執行云云
    ，尚無可採。縱中聯公司以外之人前曾執系爭債權憑證及債
    權讓與證明文件聲請對相對人之財產為強制執行並獲得部分
    受償，亦屬前執行程序是否正當之問題，尚無礙於本院前開
    認定。
四、綜上所述，抗告人本件強制執行聲請，於法未合。原裁定維
    持原處分之認定，駁回抗告人之異議，並無違誤。抗告意旨
    指摘原裁定不當，求予廢棄，為無理由，其抗告應予駁回。
五、據上論結，本件抗告為無理由，爰裁定如主文。
中　　華　　民　　國　　109 　年　　10　　月　　6 　　日
                  民事第二庭
                      審判長法  官  陳容正
                            法  官  紀文惠
                            法  官  劉素如
正本係照原本作成。
本裁定除以適用法規顯有錯誤為理由外，不得再抗告。如提起再
抗告，應於收受送達後10日內委任律師為代理人向本院提出再抗
告狀。並繳納再抗告費新臺幣１千元。
中　　華　　民　　國　　109 　年　　10　　月　　6 　　日

　　　　　　　　　　　　　　書記官  林宗勳